臺灣高等法院臺中分院刑事判決　　　　　　　　　九十三年度上訴字第二一一號
　　上　訴　人　臺灣南投地方法院檢察署檢察官
　　上　訴　人
　　即　被　告　乙○○
右上訴人因被告違反毒品危害防制條例案件，不服臺灣南投地方法院九十三年度訴字
第四二三號，中華民國九十三年十一月二十二日第一審判決（起訴案號：臺灣南投地
方法院檢察署九十三年度毒偵字第七三五號），提起上訴，及臺灣南投地方法院檢察
署移
    主      文
原判決撤銷。
乙○○連續施用第一級毒品，累犯，處有期徒刑拾月。扣案之第一級毒品海洛因陸小
包（合計淨重參點捌玖公克，空包裝總重壹點玖貳公克）沒收銷燬，藥剷壹支沒收。
又連續施用第二級毒品，累犯，處有期徒刑伍月。應執行有期徒刑壹年貳月。扣案之
第一級毒品海洛因陸小包（合計淨重參點捌玖公克，空包裝總重壹點玖貳公克）沒收
銷燬，藥剷壹支沒收。
    事      實
一、乙○○前因煙毒及違反麻醉藥品管理條例等案件，經本院分別判處有期徒刑一年
    、三年六月，嗣合併裁定應執行有期徒刑四年二月確定，於民國八十七年三月三
    日入監執行，嗣於八十八年九月十五日縮短刑期假釋付保護管束，復撤銷假釋，
    繼於九十年三月十四日入監執行殘刑，並於九十二年六月二十七日縮短刑期執行
    完畢。又曾於八十九年間因施用毒品案件，經依臺灣南投地方法院裁定送臺灣南
    投看守所附設勒戒處所觀察、勒戒後，認有繼續施用毒品傾向，再由臺灣南投地
    方法院裁定送臺灣臺中戒治所施以強制戒治一年，嗣經臺灣南投地方法院裁定停
    止戒治付保護管束，而於九十年十月二十四日期滿，並由臺灣南投地方法院檢察
    署檢察官於九十年十一月六日以九十年度戒毒偵字第三四九號為不起訴處分確定
    。詎其竟仍不知悛悔，於前開強制戒治期滿後之五年內，復基於施用第一級毒品
    之概括犯意，自九十三年五月五日二十時三十分許回溯九十六小時內之某時起，
    至九十三年七月五日上午某時止，連續在南投縣埔里鎮○○路○段四九六巷十八
    號居所，以將海洛因置於香煙內用火點燃後，吸食其煙霧之方式，施用第一級毒
    品海洛因多次；並另行基於施用第二級毒品之概括犯意，於前開期間內，連續在
    前開居所，以將安非他命置於鋁箔紙內用火燒烤後，吸食其煙霧之方式，施用第
    二級毒品安非他命多次。嗣先於九十三年五月五日十七時五十分許，在前開居住
    處所為警查獲，並當場扣得其所有供施用海洛因所用之藥剷一支，且採尿送驗而
    查悉。又於九十三年七月五日二十一時十五分許，在南投縣埔里鎮○○路○段五
    一三號前為警查獲，並當場在其身上起出海洛因五包，經徵得其同意至上開居所
    執行搜索，再扣得海洛因一包（六包合計淨重三點八九公克，空包裝總重一點九
    二公克）。
二、案經南投縣警察局埔里分局，及臺中縣警察局霧峰分局分別報請臺灣南投地方法
    院檢察署檢察官偵查起訴，及移送本院併案審理。
    理      由
一、右揭犯罪事實，業據上訴人即被告乙○○於警訊、偵查、原審及本院審理中自白
    不諱，且被告於前揭時地，二度為警查獲時所採集之尿液經送檢驗結果，分呈嗎
    啡、甲基安非他命陽性反應，此有中山醫學大學附設醫院藥物濫用檢測中心檢驗
    報告，及南投縣政府衛生局尿液檢驗單各一紙附卷可稽，復有被告所有藥剷一支
    及海洛因六包扣案可資佐證，而扣案白粉經送法務部調查局鑑定結果，確含海洛
    因成分，合計淨重三點八九公克，亦有該局鑑定通知書一份可按，足證被告自白
    與事實相符。又被告曾於八十九年間因施用毒品案件，經依臺灣南投地方法院裁
    定送臺灣南投看守所附設勒戒處所觀察、勒戒後，認有繼續施用毒品傾向，再由
    臺灣南投地方法院裁定送臺灣臺中戒治所施以強制戒治一年，嗣經臺灣南投地方
    法院裁定停止戒治付保護管束，而於九十年十月二十四日期滿，並由臺灣南投地
    方法院檢察署檢察官於九十年十一月六日以九十年度戒毒偵字第三四九號為不起
    訴處分在案，亦有該不起訴處分書、法務部全國檢察官線上查詢刑案人犯在監所
    最新資料報表及臺灣南投地方法院檢察署刑案資料查註紀錄表在卷可參。被告於
    五年內再犯本件施用毒品罪，應予依法論科。
二、核被告所為，係犯毒品危害防制條例第十條第一項、第二項罪。被告非法施用海
    洛因、安非他命前之非法持有之低度行為應為非法施用海洛因、安非他命之高度
    行為所吸收，均不另論罪。被告先後多次施用海洛因、安非他命行為，時間緊接
    且各自犯罪構成要件相同，顯係分別基於概括犯意反覆為之，應依連續犯規定，
    各以一罪論，並加重其刑。被告於九十三年五月五日二十時三十分許回溯九十六
    小時之某時起，至同年月十日間止之施用第一、二級毒品犯行，雖未據起訴，然
    該部分與已起訴且經認定有罪之事實間，有連續犯裁判上一罪之關係，為起訴效
    力所及，本院自得併予審究。又被告所犯前開二罪間，犯意各別，行為互殊，應
    予分論併罰。查被告前因煙毒、違反麻醉藥品管理條例等案件，經本院分別判處
    有期徒刑一年、三年六月，嗣合併裁定應執行有期徒刑四年二月確定，於八十七
    年三月三日入監執行，嗣於八十八年九月十五日縮短刑期假釋付保護管束，復撤
    銷假釋，繼於九十年三月十四日入監執行殘刑，甫於九十二年六月二十七日縮短
    刑期執行完畢等情，有臺灣高等法院被告全國前案紀錄表在卷可按，被告於有期
    徒刑執行完畢五年內，再犯本件有期徒刑以上之罪，為累犯，應依刑法第四十七
    條規定遞加重其刑。原審法院因認被告罪證明確，而予論科，固屬有據；然原判
    決未及審酌前開移送併案審理，而有連續犯關係之犯罪事實，自有未當，檢察官
    上訴意旨執此指摘原判決不當，即有理由，應由本院將原判決撤銷改判。爰審酌
    被告前有煙毒等前科，仍不知悔改，再犯本案連續施用第一級、第二級毒品犯行
    ，及施用毒品係對於自身健康之戕害行為，對他人權益損害非鉅，並其犯後坦承
    犯行，態度尚屬良好等一切情狀，分別各罪量處如主文第二項所示之刑，並依法
    定其應執行之刑。至扣案之第一級毒品海洛因六小包（合計淨重三點八九公克，
    空包裝總重一點九二公克），為查獲之毒品，應依毒品危害防制條例第十八條第
    一項前段規定沒收銷燬之。藥剷一支為被告所有且供施用第一級毒品之用，應依
    刑法第三十八條第一項第二款宣告沒收。
據上論斷，應依刑事訴訟法第三百六十九條第一項前段、第三百六十四條、第二百九
十九條第一項前段，毒品危害防制條例第十條第一項、第二項、第十八條第一項前段
，刑法第十一條、第五十六條、第四十七條、第五十一條第五款、第三十八條第一項
第二款，判決如主文。
本案經檢察官甲○○到庭執行職務。
中      華      民      國      九十四  年      三      月      三      日
                                臺灣高等法院臺中分院刑事第六庭
                                      審判長法  官  李  文  雄
                                            法  官　陳　嘉　雄
                    法　官　邱　顯　祥
右正本證明與原本無異。
施用第一級毒品部分得上訴。
施用第二級毒品部分不得上訴。
如不服本判決應於收受送達後十日內向本院提出上訴書狀，其未敘述上訴之理由者並
得於提起上訴後十日內向本院補提理由書（均須按他造當事人之人數附繕本）。
                                            書記官  陳  桂  芬
中      華      民      國      九十四  年      三      月      四      日
毒品危害防制條例第十條：
施用第一級毒品者，處六月以上五年以下有期徒刑。
施用第二級毒品者，處三年以下有期徒刑。
                                                                        Ａ
